【裁判字號】    92,台非,239
【裁判日期】    920710
【裁判案由】    公共危險
【裁判全文】
最高法院刑事判決                                九十二年度台非字第二三九號
    上 訴 人  最高法院檢察署檢察總長
    被    告  甲○○
                      樓
右上訴人因被告公共危險案件，對於台灣桃園地方法院中華民國九十一年十二月四日
第一審確定判決（九十一年度交簡字第三０號，起訴案號：台灣桃園地方法院檢察署
九十一年度偵字第九九０六號），認為違法，提起非常上訴，本院判決如左：
    主  文
原判決撤銷。
本件免訴。
    理  由
非常上訴理由稱：「按判決適用法則不當者，為違背法令。又案件曾經判決確定者，
應諭知免訴之判決，刑事訴訟法第三百七十八條及第三百零二條第一款分別定有明文
。經查本件被告甲○○就同一犯罪事實即民國九十一年三月八日晚間，因飲酒過量不
能安全駕駛致與袁倫星駕駛車號ＫＥ｜六三八六號自小客車發生車禍等情，業經台灣
桃園地方法院桃園簡易庭於九十一年八月二十一日以九十一年度桃簡字第四八０號判
科罰金三萬元，並於同年十月十四日確定在案，有上開案卷可稽。則原判決於九十一
年十二月四日為裁判時，對於曾經判決確定之同一案件，即應依法為免訴判決，始為
適法，乃竟疏於詳查，仍為科刑判決，自有適用法則不當之違背法令。案經確定，且
不利於被告，爰依刑事訴訟法第四百四十一條、第四百四十三條提起非常上訴，以資
糾正及救濟。」等語。
本院按案件曾經判決確定者，應諭知免訴之判決，刑事訴訟法第三百零二條第一款定
有明文。本件被告甲○○明知服用酒類後不能安全駕駛動力交通工具者不得駕車，竟
於九十一年三月八日晚上十時三十分許，飲酒後吐氣酒精成份每公升含０‧八三毫克
，不能安全駕駛狀態，猶駕駛車號ＬＩ｜二一三一號自用小客車，於行至桃園縣新屋
鄉○○○路○段一六七號前，撞及由袁倫星駕駛之ＫＥ｜六三八六號自用小客車等情
。業經台灣桃園地方法院檢察署檢察官以九十一年度偵字第六七四五號簡易判決處刑
書聲請台灣桃園地方法院簡易庭，於九十一年八月二十一日以九十一年度桃簡字第四
八０號刑事簡易判決，諭知被告服用酒類，不能安全駕駛動力交通工具而駕駛，科罰
金三萬元，如易服勞役，以三百元折算一日，並於同年十月十三日確定在案，有上開
案卷可稽。同一事實，檢察官重複起訴，原審於九十一年十二月四日為判決時，對於
曾經判決確定之同一案件，未諭知免訴，而仍為實體上科刑之判決，處以罰金壹萬五
千元，自有判決適用法則不當之違法，為判決違背法令。案經確定，且於被告不利，
非常上訴意旨執以指摘，洵有理由，應由本院將原判決撤銷，改判如主文第二項所示
，以資糾正。
據上論結，應依刑事訴訟法第四百四十七條第一項第一款、第三百零二條第一款，判
決如主文。
中      華      民      國    九十二    年      七      月      十      日
                              最高法院刑事第三庭
                                  審判長法官  董  明  霈
                                        法官  林  茂  雄
                                        法官  王  居  財
                                        法官  張  祺  祥
                                        法官  郭  毓  洲
      右正本證明與原本無異
                                              書  記  官
中      華      民      國    九十二    年      七      月     十五     日
                                                                  Ｍ


司法院資訊處製作；財團法人民間司法改革基金會備份。
